臺灣高雄地方法院刑事判決
111年度審易字第681號
公  訴  人  臺灣高雄地方檢察署檢察官
被      告  洪瑋廷


上列被告因竊盜案件，經檢察官提起公訴（111年度偵字第9040
號），被告於本院準備程序為有罪之陳述，經本院裁定依簡式審
判程序審理，判決如下：
    主  文
乙○○犯侵入住宅竊盜罪，處有期徒刑陸月，如易科罰金，以新臺
幣壹仟元折算壹日。扣案之黑灰色後背包壹個沒收。未扣案之貼
身內衣陸件、內褲拾件均沒收，如全部或一部不能沒收或不宜執
行沒收者，追徵其價額。　　　　　
    事  實
一、乙○○基於侵入住宅之犯意，於民國111年1月17日下午1時30
    分許，未經宋克勤之同意，見宋克勤所出租之高雄市○○區○○
    街00巷00號大樓大門未鎖，而趁無人之際無故侵入該大樓（
    侵入住宅部分，業經撤回告訴），並徒步前往該址6樓，其
    見AV000-H111027（姓名年籍詳卷，下稱A女）所承租之601
    室套房房門亦未上鎖，遂另基於侵入住宅竊盜之犯意，徒手
    推開A女之房門，入內竊取A女所有之貼身內衣6件及內褲10
    件（價值約新臺幣3800元）得手後逃逸。嗣經A女發覺後報
    警，經警調閱監視器錄影畫面，並持法院核發之搜索票執行
    搜索，在乙○○住處扣得黑灰色後背包1個、藍色方型手提包1
    個、黑色鴨舌帽1個、萬能鑰匙3支（其中2支有使用痕跡、1
    支未使用）、一字螺絲起子2支、Sony黑色錄音筆1支、鑰匙
    5把等物，而循線查悉上情。
二、案經A女告訴由高雄市政府警察局三民第二分局分局報告臺
    灣高雄地方檢察署檢察官偵查起訴。
    理  由
一、本件被告乙○○所犯係死刑、無期徒刑、最輕本刑為3年以上
    有期徒刑以外之罪，其於準備程序進行中就被訴事實為有罪
    之陳述，經法官告知簡式審判程序之旨，並聽取當事人之意
    見後，認無不得或不宜改依簡式審判程序進行之情形。爰依
    刑事訴訟法第273條之1第1項規定，由法官行簡式審判程序
    審理。又本件所引屬於被告以外之人於審判外陳述之傳聞證
    據，依同法第273條之2規定，不受第159條第1項關於傳聞法
    則規定之限制，依法有證據能力，合先敘明。
二、上開犯罪事實，業據被告乙○○於警詢（偵卷第12至18頁）、
    偵訊（偵卷第146、147頁）及本院審理時（審易卷第37、45
    、53頁）均坦承不諱，核與證人即告訴人A女於警詢（偵卷
    第21至25頁）、宋克勤於警詢（偵卷第27至29頁）、證人林
    品妤於警詢（偵卷第31至37頁）證述之情節，參核相符；並
    有房屋租賃合約書（偵卷第105頁）、搜索扣押筆錄、扣押
    物品目錄表、扣押物品清單各1份、搜索現場照片10張、扣
    案物照片2張（偵卷第43至47、51至59、133、135至137頁）
    、被害人房間現場照片7張、監視器錄影光碟1片、翻拍照片
    共29張（偵卷第61至67、73至101頁、偵卷證物袋內）、臺
    灣高雄地方檢察署104年度偵字第14924號不起訴處分書（偵
    卷第139、140頁）、搜索票、刑事撤回告訴狀、和解書、性
    騷擾事件申訴書（紀錄）、性騷擾案件代號與真實姓名對照
    表、（被害人）代號與真實姓名對照表各1份（偵卷第41、1
    81、183、185至189、197、201頁）在卷可佐。是被告上開
    任意性之自白，與卷內之積極證據，參核相符，足以採為論
    罪之基礎。本件事證明確，被告上開犯行，堪以認定，應依
    法論科。
三、論罪科刑：
  ㈠核被告所為，係犯刑法第321條第1項第1款之侵入住宅竊盜罪
    。
　㈡爰以行為人之責任為基礎，審酌被告正值壯年，有謀生能力
    ，竟不思正當途徑獲取所需，貪圖不勞而獲，無視法律保護
    他人財產上權益之規定，任意侵入屋內竊取他人財物，影響
    社會治安甚鉅，所為實不足取。惟念及被告犯後於警偵審程
    序均能坦承犯行，態度非惡，兼衡其犯罪手段尚屬平和，並
    參酌被告於本院審理時自陳高中畢業之教育程度，現在從事
    外包接案寫程式、兼職粗工、月收入約3萬多元，未婚、無
    小孩等家庭、經濟及生活狀況（審易卷第39頁）等行為人責
    任基礎，暨其犯罪之動機、目的、手段、所生損害等一切情
    狀，量處如主文所示之刑。
四、沒收：
  ㈠按犯罪所得，屬於犯罪行為人者，沒收之。但有特別規定者
    ，依其規定。前二項之沒收，於全部或一部不能沒收或不宜
    執行沒收時，追徵其價額。刑法第38條之1第1項、第3項亦
    有明定。查被告本案竊得之貼身內衣6件及內褲10件，既為
    其犯罪所得，併應諭知均沒收，於全部或一部不能沒收或不
    宜執行沒收時，追徵其價額。　
  ㈡次按供犯罪所用、犯罪預備之物或犯罪所生之物，屬於犯罪
    行為人者，得沒收之，刑法第38條第2項前段定有明文。扣
    案之黑灰色後背包1個，為被告所有帶至現場裝偷來內衣褲
    ，供本件竊盜犯罪所用之物（審易卷第45頁），爰依刑法第
    38條第2項前段規定，宣告沒收。
  ㈢至扣案之藍色方型手提包1個、黑色鴨舌帽1個、萬能鑰3支、
    一字螺絲起子2支、Sony黑色錄音筆1支、鑰匙5把，卷內並
    無證據顯示與被告本件竊盜犯行有關，爰均不予宣告沒收，
    附此敘明。
據上論斷，應依刑事訴訟法第273條之1第1項、第299條第1項前
段，刑法第321條第1項第1款、第38條第2項前段、第38條之1第1
項前段、第3項，刑法施行法第1條之1，判決如主文。
本案經檢察官甲○○提起公訴，檢察官呂乾坤到庭執行職務。
中　　華　　民　　國　　111 　年　　8 　　月　　23　　日
                  刑事第五庭  法  官   李昆南
以上正本證明與原本無異。
如不服本判決應於收受送達後20日內向本院提出上訴書狀，並應
敘述具體理由；如未敘述上訴理由者，應於上訴期間屆滿後20日
內向本院補提理由書（均須按他造當事人之人數附繕本）「切勿
逕送上級法院」。
因疫情而遲誤不變期間，得向法院聲請回復原狀。
中　　華　　民　　國　　111 　年　　8 　　月　　24　　日
　　　　　　　　　　　　　　  書記官   鄭仕暘     
附錄本判決論罪科刑法條
中華民國刑法第321條
犯前條第一項、第二項之罪而有下列情形之一者，處6月以上5年
以下有期徒刑，得併科50萬元以下罰金：
一、侵入住宅或有人居住之建築物、船艦或隱匿其內而犯之。
二、毀越門窗、牆垣或其他安全設備而犯之。
三、攜帶兇器而犯之。
四、結夥三人以上而犯之。
五、乘火災、水災或其他災害之際而犯之。
六、在車站、港埠、航空站或其他供水、陸、空公眾運輸之舟、
    車、航空機內而犯之。
前項之未遂犯罰之。